【裁判字號】    97,抗,50
【裁判日期】    970319
【裁判案由】    本票裁定
【裁判全文】
臺灣桃園地方法院民事裁定                97年度抗字第50號
抗  告  人  乙○○
                        號
相  對  人  晶丞建設有限公司
法定代理人  甲○○
上列當事人間本票裁定事件，抗告人對於中華民國九十七年一月
十五日本院簡易庭九十七年度票字第六號裁定提起抗告，本院裁
定如下：
    主  文
抗告駁回。
抗告程序費用新臺幣壹仟元由抗告人負擔。
    理  由
一、按執票人向本票發票人行使追索權時，得聲請法院裁定後強
    制執行，此於票據法第一百二十三條定有明文。又本票執票
    人依上開法條之規定，聲請法院裁定及抗告法院之裁定，法
    院均僅就本票形式上之要件是否具備予審查為已足，依非訟
    案件程序以審查強制執行許可與否，並無確定實體上法律關
    係存否之效力，如發票人就票據債務之存否有爭執時，應由
    發票人提起確認之訴，以資解決，此於最高法院五十六年台
    抗字第七一四號、五十七年台抗字第七六號均著有判例，是
    關於實體上之爭執，於非訟程序中不得加以審究。
二、本件抗告意旨略以：該本票為本人向相對人購買位於新竹縣
    新豐鄉綠景莊園編號Ｓ18預售屋，依房屋預定購買合約書第
    十一條第三款第 (二) 項及土地預定買賣合約書第六條第三
    款第 (二)項 之規定，於九十五年十二月二十四日在綠景莊
    園與銀行對保時所開立與原預定貸款同額之肆佰伍拾肆萬元
    之本票，以作為購買該預售屋履約之保證。依房屋預定購買
    合約書、工程承攬合約書、點交證明書以及交屋協議及證明
    書之約定，相對人應於九十六年六月一日將該預售屋完工交
    屋並通知本人驗收以供本人居住使用，但是相對人因多項工
    程迄未完成，致使本人至今都無法居住使用，該預售屋於九
    十七年一月二十一日之現況如所附證物所示，該貳佰零壹萬
    元為本人依合約保留之交屋款以維護本人之權益，應待相對
    人交屋履約後再以現金支付相對人等語。
三、查本件相對人執有抗告人為發票人，如原裁定所示之本票一
    紙，並免除作成拒絕證書，詎屆期提示未獲付款，依票據法
    第一百二十三條規定聲請裁定許可強制執行等情，已據相對
    人提出本票一紙為證，原裁定予以准許，即無不合。抗告人
    具狀之所述，係屬實體問題，本件非訟程序不得加以審究，
    仍應為許可強制執行之裁定。
四、據上論結，本件抗告為無理由，依非訟事件法第四十六條、
    第二十一條第二項、第二十四條第一項，民事訴訟法第四百
    九十五條之一第一項、第四百四十九條第一項、第七十八條
    ，裁定如主文。
中    華    民    國  九十七  年    三    月    十九  日
                  民事第二庭審判長法  官  劉克聖
                                  法  官  潘進順
                                  法  官  呂仲玉
以上正本係照原本作成。
本裁定除以適用法規顯有錯誤為理由，並經本院許可外，不得再
抗告。如提起再抗告，應於收受後十日內，向本院提出再抗告狀
，並繳納再抗告費新台幣壹仟元。
中    華    民    國  九十七  年    三    月    十九  日
                                  書記官  賴柏仲


司法院資訊處製作；財團法人民間司法改革基金會備份。
